---
title: "Projeto Estatística"
author: "Filipe Falcão Pimentel"
date: '2022-03-26'
output:
  html_document: default
  pdf_document: default
---

```{r setup, include=FALSE}
#Importe o arquivo de texto no Rstudio
dados =  read.csv(
  file = 'C:/Users/filip/PycharmProjects/projetoEstatistica2/form_estatistica.txt',
  sep = ',',
  dec = '.',
  header = TRUE,
  encoding = "UTF-8"
)

#função percentual
porcentagem <- function(percentual) {
  return(table(percentual)/length(percentual)*100)
}

imc <- sort(c(dados$PESO/(dados$ALTURA^2)))

##Obtenha as porcentagens de cada variável qualitativa
porcGenero <- porcentagem(dados$GÊNERO)
porcRegiao <- porcentagem(dados$REGIÃO_DOMICILIAR)
porcEscolaridade <- porcentagem(dados$ESCOLARIDADE)
porcClasse <- porcentagem(dados$CLASSE_ECONÔMICA)
porcComorbidade <- porcentagem(dados$POSSUI_COMORBIDADE)

##Obtenha média, mediana, Q1, Q3, variância e desvio padrão de cada variável
##quantitativa

#médias
mediaDoses <- round(mean(dados$QUANTIDADE_DE_DOSES_DA_VACINA), digits = 2)
mediaExercicios <- round(mean(dados$EXERCÍCIOS_SEMANALMENTE), digits = 2)
mediaIdade <- round(mean(dados$IDADE), digits = 2)
mediaPeso <- round(mean(dados$PESO), digits = 2)
mediaAltura <- round(mean(dados$ALTURA), digits = 2)

#Medianas
medianaDoses <- round(median(dados$QUANTIDADE_DE_DOSES_DA_VACINA), digits = 2)
medianaExercicios <- round(median(dados$EXERCÍCIOS_SEMANALMENTE), digits = 2)
medianaIdade <- round(median(dados$IDADE), digits = 2)
medianaPeso <- round(median(dados$PESO), digits = 2)
medianaAltura <- round(median(dados$ALTURA), digits = 2)

#Quartis Q1
q1Doses <- quantile(dados$QUANTIDADE_DE_DOSES_DA_VACINA, 0.25)
q1Exercicios <- quantile(dados$EXERCÍCIOS_SEMANALMENTE, 0.25)
q1Idade <- quantile(dados$IDADE, 0.25)
q1Peso <- quantile(dados$PESO, 0.25)
q1Altura <- quantile(dados$ALTURA, 0.25)

#Quartis Q3
q3Doses <- quantile(dados$QUANTIDADE_DE_DOSES_DA_VACINA, 0.75)
q3Exercicios <- quantile(dados$EXERCÍCIOS_SEMANALMENTE, 0.75)
q3Idade <- quantile(dados$IDADE, 0.75)
q3Peso <- quantile(dados$PESO, 0.75)
q3Altura <- quantile(dados$ALTURA, 0.75)

#Desvios padrão
desvDoses <- sd(dados$QUANTIDADE_DE_DOSES_DA_VACINA)
desvExercicios <- sd(dados$EXERCÍCIOS_SEMANALMENTE)
desvIdade <- sd(dados$IDADE)
desvPeso <- sd(dados$PESO)
desvAltura <- sd(dados$ALTURA)

#Variâncias
varDoses <- var(dados$QUANTIDADE_DE_DOSES_DA_VACINA)
varExercicios <- var(dados$EXERCÍCIOS_SEMANALMENTE)
varIdade <- var(dados$IDADE)
varPeso <- var(dados$PESO)
varAltura <- var(dados$ALTURA)
```

# PESSOAS COM CASOS GRAVES DE COVID
Dados coletados
- Gênero
- Região domiciliar
- Escolaridade
- Classe Econômica
- Comorbidade
- Quantidade de doses de vacina
- Exercícios praticados semanalmente
- Idade
- Peso
- Altura

# PERCENTUAIS

## Percentuais de Gênero

```{r, echo=FALSE}
print(porcGenero)
```

## Percentuais de Região Domiciliar

```{r, echo=FALSE}
print(porcRegiao)
```

## Percentuais de Escolaridade

```{r, echo=FALSE}
print(porcEscolaridade)
```

## Percentuais de Classe Econômica

```{r, echo=FALSE}
print(porcClasse)
```

## Percentuais de Comorbidade

```{r, echo=FALSE}
print(porcComorbidade)
```

# MÉDIAS

## Média de Quantidade de doses de vacina tomada
```{r, echo=FALSE}
print(mediaDoses)
```

## Média de Exercícios semanais
```{r, echo=FALSE}
print(mediaExercicios)
```
## Média de Idade
```{r, echo=FALSE}
print(mediaIdade)
```
## Média de Peso
```{r, echo=FALSE}
print(mediaPeso)
```
## Média de Altura
```{r, echo=FALSE}
print(mediaAltura)
```
# MEDIANAS

## Mediana de Quantidade de doses de vacina tomada
```{r, echo=FALSE}
print(medianaDoses)
```
## Mediana de Exercícios semanais
```{r, echo=FALSE}
print(medianaExercicios)
```
## Mediana de Idade
```{r, echo=FALSE}
print(medianaIdade)
```
## Mediana de Peso
```{r, echo=FALSE}
print(medianaPeso)
```
## Mediana de Altura
```{r, echo=FALSE}
print(medianaAltura)
```
# Quartis Q1

## Quartil Q1 de Quantidade de doses de vacina tomada
```{r, echo=FALSE}
print(q1Doses)
```

## Quartil Q1 de Exercícios semanais
```{r, echo=FALSE}
print(q1Exercicios)
```

## Quartil Q1 de Idade
```{r, echo=FALSE}
print(q1Idade)
```

## Quartil Q1 de Peso
```{r, echo=FALSE}
print(q1Peso)
```
## Quartil Q1 de Altura
```{r, echo=FALSE}
print(q1Altura)
```

# Quartis Q3

## Quartil Q3 de Quantidade de doses de vacina tomada
```{r, echo=FALSE}
print(q3Doses)
```
## Quartil Q3 de Exercícios semanais
```{r, echo=FALSE}
print(q3Exercicios)
```
## Quartil Q3 de Idade
```{r, echo=FALSE}
print(q3Idade)
```

## Quartil Q3 de Peso
```{r, echo=FALSE}
print(q3Peso)
```
## Quartil Q3 de Altura
```{r, echo=FALSE}
print(q3Altura)
```
# Variâncias

## variância de Quantidade de doses de vacina tomada
```{r, echo=FALSE}
print(varDoses)
```
## variância de Exercícios semanais
```{r, echo=FALSE}
print(varExercicios)
```
## variância de Idade
```{r, echo=FALSE}
print(varIdade)
```
## variância de Peso
```{r, echo=FALSE}
print(varPeso)
```
## variância de Altura
```{r, echo=FALSE}
print(varAltura)
```
# Desvio padrão

## Desvio padrão de Quantidade de doses de vacina tomada
```{r, echo=FALSE}
print(desvDoses)
```
## Desvio padrão de Exercícios semanais
```{r, echo=FALSE}
print(desvExercicios)
```
## Desvio padrão de Idade
```{r, echo=FALSE}
print(desvIdade)
```
## Desvio padrão de Peso
```{r, echo=FALSE}
print(desvPeso)
```
## Desvio padrão de Altura
```{r, echo=FALSE}
print(desvAltura)
```
# Gráficos
```{r, echo=FALSE}
barplot(table(dados$GÊNERO),
        main = "Gêneros dos casos graves de COVID",
        )

pie(table(dados$REGIÃO_DOMICILIAR),
    main = "Região domiciliar \n dos casos graves de COVID",
    )

hist(dados$PESO,
     breaks = ,
     main = "Peso dos casos graves de COVID",
     xlab = "Peso(Kg)",
     ylab = "Casos graves"
     )

boxplot(imc,
        main = "IMC(Peso/Altura²)\ndos casos graves de COVID",
        ylab = 'IMC'
        )

plot(x = dados$PESO, y = dados$EXERCÍCIOS_SEMANALMENTE,
     xlab = "Peso",
     ylab = "Exercícios semanais",
     xlim = c(30, 110),
     ylim = c(0, 7),
     main = "Dispersão de Peso versus Exercícios semanais\ndos casos graves de COVID",
     type = 'p'
)

hist(dados$IDADE,
     main = 'Idades dos casos graves de COVID',
     xlab = 'Faixas de idades',
     ylab = 'Frequência de idades',
     )

barplot(table(dados$POSSUI_COMORBIDADE),
        main = 'Casos graves de COVID com comorbidade',
        ylim = c(0,20),
        ylab = 'pessoas'
        )

barplot(table(dados$ESCOLARIDADE),
        main = 'Escolaridade dos casos graves de COVID',
        ylim = c(0,10),
        ylab = 'Pessoas'
        )

barplot(table(dados$CLASSE_ECONÔMICA),
        main = 'Classe econômica dos casos graves de COVID',
        ylab = 'Pessoas'
        )

barplot(table(dados$QUANTIDADE_DE_DOSES_DA_VACINA),
        main = 'Quantidade de doses de vacina tomadas',
        xlab = 'Doses de vacina',
        ylab = 'Pessoas'
        )
```